# 以物抵债的账务处理问题

提问人：329275 时间：2020-03-18 08:05:25
背景：A单位应收B客户 1000 万债权，双方于 2019 年 12 月签订协议，同意B客户以一处房产进行抵债，并约定“自合同签订之日起将房产移交给A单位，抵债金额以双方认可的评估价值为依据，评估基准日为 2019 年 12 月 15 日”。
2020 年 1 月，该房产评估结果出来，评估价值 500 万元，双方表示认可。
问题 1 ：鉴于A单位在评估价值出来前已取得房屋实际控制权，在 2019 年 12 月时，A单位如何进行账务处理？是否对该房屋按照“赊购”理解，暂估入账？
2 、评估价值出来之后，A单位是否应当以“资产负债表日后调整事项”准则来处理评估结果，反结账调整 2019 年账务？（假设报表还未报出）

回答人：chenyiwei
1 、如果截至 2019 年末，A已经实际享有或承担了房屋所有权上的主要风险和报酬，以及取得了对房屋使用的控制权，则应暂估入账，相应确认债务重组损益（暂估数）。
2 、因为评估基准日在资产负债表日前，如果在期后事项期间确定作价金额的，则如你所述，作为资产负债表日后调整事项处理。